【裁判字號】    90,上易,1252
【裁判日期】    900511
【裁判案由】    傷害
【裁判全文】
臺灣高等法院臺中分院刑事判決                    九十年度上易字第一二五二號
    上訴人
    即被告  丁○○
右上訴人因傷害案件，不服臺灣臺中地方法院中華民國九十年五月十一日第一審判決
（民國九十年度易字第五九九號，起訴案號：臺灣臺中地方法院檢察署民國九十年度
偵字第二九號），提起上訴，本院判決如左：
    主  文
上訴駁回。
丁○○緩刑貳年。
    事實及理由
一、本案經本院審理結果，認第一審判決之認事用法及量刑均無不當，應予維持，茲
    引用第一審判決書記載之事實、證據及理由（如附件）。
二、上訴人即被告（以下簡稱被告）丁○○在本院雖聲請再傳訊證人吳固積、丙○○
    、張清秀等人，並調查告訴人甲○○提出之診斷證明書是否真正云云，惟本院斟
    酌該等證人業經分別於警訊、偵查及原審審理時到庭證述在卷，稽諸被告於警訊
    亦自承有毆打告訴人等情，故本院認為被告之右開主張，尚難憑為被告有利之證
    據，此外，被告並未提出其他有利之證據及辯解，其上訴意旨空言否認犯行憑以
    指摘原判決不當，為無理由，應予駁回。查被告素行良好，未曾受有期徒刑以上
    刑之宣告，有臺灣高等法院被告全國前案紀錄表在卷可憑，而被告於本院審理期
    間，固弗承犯行，惟本院斟酌被告係於上揭時、地遭告訴人辱及毆打後，始出
    手傷害告訴人，其情節尚屬輕微，故本院認為被告經此次刑之宣告，當知所警愓
    而無再犯之虞，因認其所受上開刑之宣告，以暫不執行為適當，爰併予宣告緩刑
    貳年，用啟自新。至刑法第四十一條業於九十年一月四日修正，同年月十日經總
    統公布施行，是被告行為後法律已有變更，而修正後刑法第四十一條之規定於被
    告較為有利，併適用之，原審就此法律關係，固未加敘明而稍嫌疏漏，然於據上
    論斷欄已引用修正後刑法第四十一條，故應由本院加以補充敘明。
三、據上論斷，應依刑事訴訟法第三百七十三條、第三百六十八條、刑法第七十四條
    第一款判決如主文。
本案經檢察官乙○○到庭執行職務。
中    華    民    國    九    十    年        八        月      九      日
                            臺灣高等法院臺中分院刑事第十庭
      審判長法  官  林  照  明
                                        法  官  蕭  廣  政
                                        法  官  李  寶  堂
右正本證明與原本無異。
不得上訴。
                                        書記官  許  哲  禎
中       華       民       國   九  十    年     八      月      十     日
                                                                        Ｉ
附件：
臺灣臺中地方法院刑事判決                            九十年度易字第五九九號
    公  訴  人  台灣台中地方法院檢察署檢察官
    被      告  丁○○  女四十二歲（民國○○○年○月○日生）
                        住嘉義市○區市○街二二巷二弄八號
                        （現住台中縣后里鄉○○路七十七號）
                        身分證統一編號：Ｑ二二八四一二四號
右列被告因傷害案件，經檢察官聲請以簡易判決處刑（九十年度偵字第二九號），本
院認不宜以簡易判決處刑，應依通常程序審理並判決如左：
    主  文
丁○○傷害人之身體，處拘役參拾日，如易科罰金，以參佰元折算壹日。
    事  實
一、丁○○與甲○○原為男女朋友之關係，其後因故分手，然二人間仍有糾紛。民國
    八十九年四月十八日近二十三時許，二人於台中縣豐原市○○街、愛國街口相遇
    ，隨即發生口角，甲○○當場辱罵丁○○為妓女，並毆打丁○○，丁○○因此而
    出手掌摑打甲○○之臉部、胸部等身體之上半部，致甲○○受有頭部外傷、上頷
    斷齒、下嘴唇裂傷、頸部擦傷2X0.5公分、胸部擦傷8X 0.7公分等傷害。
二、案經被害人甲○○訴請臺灣臺中地方法院檢察署檢察官偵辦。
    理  由
一、訊據被告丁○○堅決否認有傷害甲○○之事實，辯稱當天固有在上開地點和甲○○相遇且有發生爭執，但絕未出手毆打甲○○，而當時係甲○○出口罵其為妓女
    ，又出手毆打其身體，其為免受傷而出手抵抗，並未拿任何器物毆打甲○○云云
    。然查上開事實業據被害人甲○○迭於警、偵訊及本院審理時指訴綦詳，並有其
    提出之診斷證明書一紙附卷可稽。依診斷證明書所載，被害人係在八十九年四月
    十八日二十三時許，赴行政院衛生署豐原醫院就診，時間在被害人所訴被毆打之
    時間後不久，該醫院乃在被害人所訴被毆打之地點附近，足見被害人係於受傷之
    後立即到該醫院就診，又依診斷證明書之記載，被害人所受之傷有多處，顯非被
    告所稱其僅以手抵擋之情形可致，而被害人受傷上頷斷齒，此部份所受之傷非屬
    輕微，被害人不可能為誣告被告而自己打斷上頷牙齒，忍受斷齒之痛苦。參以被
    告於警訊及檢察官偵查中均坦供曾出手歐打被害人之耳光等情，足認被害人指稱
    被被告毆打受傷應屬真實非虛。而被害人雖稱係遭被告持不明之棍棒器物毆打受
    傷，然查被告茍係持棍棒器物毆打被害人，則被害人所受之傷必甚嚴重，但被害
    人所受之傷勢不重，應非遭棍棒器物所傷。本院亦查無何證據可資認定被告持棍
    棒器物毆打被害人，被害人此部分指訴難予採信。被告雖以前詞為辯，並舉證人
    丙○○、吳固積、張清秀等人為證，三位證人雖一致證稱未見被告毆打被害人，
    吳固積更稱只見被害人毆打被告，而被告並未出手云云，惟查證人吳固積於警訊
    時及檢察官偵查中均供稱當時被告與被害人互毆，丙○○於警訊亦供稱二人有相
    互打架，渠等於本院審理時竟供稱被告未曾出手，前後所述並不一致，查被告於
    警訊時供稱曾出手摑打被害人二巴掌，於檢察官偵查中亦坦供徒手毆打被告之耳
    光，與證人吳固積、丙○○於警、偵訊所述內容大致相符，可見被告確有毆打被
    害人之事實，證人等於本院審理時之證言均非屬真實，不可採信。被告所為辯解
    亦屬推諉卸責之詞同屬不可採。本件事證明確，被告犯行堪以認定，應予依法論
    科。
二、核被告所為，係犯刑法第二百七十七條第一項之傷害罪。爰審酌被告之品行、智
    識程度、犯罪之動機、目的、手段、犯罪時所受之刺激、被害人受傷害程度及其
    與被害人之關係暨被告犯罪後之態度等一切情狀，量處如主文所示之刑，並諭知
    易科罰金之折算標準。
據上論斷，應依刑事訴訟法第四百五十二條、第二百九十九條第一項前段，刑法第二
百七十七條第一項、第四十一條第一項前段，罰金罰鍰提高標準條例第一條前段，第
二條，判決如主文。
中      華      民      國      九十      年      五      月  十一    日
                                        法  官     李 添 興
右正本證明與原本無異。
如不服本判決，應於送達後十日內向本院提出上訴狀（須附繕本），上訴於台灣高等
法院台中分院。
                                          書記官
中      華      民      國      九十      年      五      月  十  一    日
附錄本案論罪科刑法條全文
刑法第二百七十七條第一項
傷害人之身體或健康者，處三年以下有期徒刑、拘役或一千元以下罰金。


司法院資訊處製作；財團法人民間司法改革基金會備份。
